臺灣臺北地方法院刑事判決　　　　　　　　　　　　九十三年度交簡上字第三七號
　　上　訴　人
　　即　被　告　甲○○
右列上訴人即被告因公共危險案件，不服本院臺北簡易庭民國九十三年三月十七日九
十三年度北交簡字第四三０號第一審刑事簡易判決（聲請簡易判決處刑案號：九十三
年度偵字第一二五號），提起上訴，本院管轄第二審合議庭判決如左：
    主  文
上訴駁回。
    事  實
一、甲○○於民國九十二年十二月八日下午八時許，在臺北市萬華區○○○路友人處
    ，飲用高樑酒二杯，已達步態不穩、精神混惑不清晰而不能安全駕駛動力交通工
    具之狀態，猶於飲畢後騎乘車牌號碼ＲＪＯ—七八一號輕型機車自臺北市萬華區
    ○○○路、廣州街口出發，欲前往臺北縣永和市，於翌日（九日）凌晨一時五十
    二分許，行經臺北市○○區○○街一一五巷一號前，因其騎乘之機車有蛇行，車
    身搖擺不定駕駛操控力欠佳情形，而為警攔查，並於停車受檢後，對員警查獲、
    測試或訊問過程有語無倫次、含糊情事，顯然注意力無法集中，經警員王智敏將
    甲○○帶回警局進行酒精濃度測試，測得其呼氣中所含酒精濃度高達每公升一點
    零四毫克，始悉上情。
二、案經臺北市政府警察局萬華分局移送臺灣臺北地方法院檢察署檢察官偵查聲請簡
    易判決處刑。
    理  由
一、訊據上訴人即被告甲○○，固不否認於右揭時、地飲酒，及經警酒精測試，其呼
    氣酒精濃度達每公升一點零四毫克等情，惟矢口否認有酒醉駕車之犯行，辯稱：
    伊當時係由朋友騎乘機車搭載至臺北市○○區○○街一一五巷一號前，正欲邀約
    朋友去茶藝館泡茶時，為警攔檢，伊並無騎乘機車云云。經查：
  (一)右揭犯罪事實，有證人即本件查獲之警員王智敏於本院審理時結證稱：當時伊因
    執行巡邏勤務，由臺北市○○區○○街一一五巷往西園路之方向，因見被告騎乘
    機車進入西園路左轉三水街一一五巷，伊當時穿著制服，被告看到後，即將機車
    停在臺北市○○區○○街一一五巷一號前，伊請被告出示駕照、行照，伊在被告
    旁邊聞到被告一身酒味，遂將被告帶回警局進行酒測，伊係看到被告一人騎乘機
    車，並無其他友人在場等語明確，復有被告為警查獲後以呼氣測試酒精濃度，結
    果為每公升一點零四毫克（ＭＧ＼Ｌ），此有呼氣酒精濃度檢測單、臺北市政府
    警察局舉發違反道路交通管理事件通知單影本在卷可稽，足見本件查獲警員王智
    敏確係目賭被告單獨騎乘機車，並於被告停車後亦跟隨停車查看，且舉發當時係
    凌晨一時五十二分許，路上車輛本即稀少，員警又係目睹被告停車，自難認有誤
    認車輛之可能，復衡諸警員即證人王智敏與被告素不相識，並無宿怨，亦無仇隙
    ，應無干冒自身觸犯偽證罪之風險，而涉詞攀誣被告之理，是其上開證言，自堪
    採信。況被告於本院審理時供稱：係由友人搭載至停車址云云，惟並未提出該友
    人姓名、年籍資料以供調查，被告對此一有利之證據於警詢時並未言及，且於交
    通異議案件調查中同未提出，此有卷附筆錄及臺灣板橋地方法院九十三年度交聲
    字第二五０卷可稽，此一極為有利證物何以遲未提出，所辯已非無可疑，再被告
    於本院審結前均未提出任何可供查證之證據資料以供查明，被告空言辯解係友人
    搭載云云，自難採信。
  (二)按飲酒後吐氣所含酒精濃度須達若干，將導致不能安全駕駛汽車？醫學文獻上認
    吐氣所含酒精濃度達每公升零點二五毫克者，有輕度協調功能降低之現象；每公
    升達零點五毫克者，有反應較慢、感覺減低、影響駕駛之現象；每公升達零點七
    五毫克者，有思考改變、個性行為改變之現象；每公升達一點零毫克者，有步態
    不穩、噁心嘔吐、精神混惑不清晰之現象；每公升達一點五毫克者，有說話不清
    楚、感覺喪失、視力模糊等現象；每公升達二點零毫克者，有體溫降低、血糖降
    低、肌肉控制差、癲癇發作等現象；每公升達三點五毫克者，有神智不清、反射
    減低、呼吸抑制等現象，有行政院國軍退除役官兵輔導委員會臺北榮民總醫院（
    八八）北總內字第二六八六八號函及其附件在卷可佐，而飲酒後吐氣所含酒精濃
    度達每公升零點五五毫克以上，肇事率為一般正常人之十倍，一般認為已達不能
    安全駕車，作為取締及移送刑事偵辦之標準，亦有法務部八十八年五月十八日法
    八八檢字第００一六六九號函公告可按。惟上述情形，係一般人飲酒後，通常會
    呈現之狀況，倘個人因體質狀況之不同，縱吐氣之酒精含量已達上開標準，個人
    顯現之狀況仍有可能因人而異，是各人酒後是否已達不能安全駕駛之程度，仍須
    從個案之具體事證上加以判斷。次查本件被告酒後駕駛有蛇行，車身搖擺不定，
    轉彎半徑過大或過小等駕駛操控力欠佳情形，且對員警查獲、測試或訊問過程有
    語無倫次、含糊情事，顯然注意力無法集中等節，此有臺北市政府警察局萬華分
    局刑法第一百八十五條之三案件測試觀察紀錄表在卷可憑，足徵被告當時因酒精
    因素，其判斷力、辨識力、注意力均已異於常人，顯已達不能安全駕駛之程度。
  (三)綜上所述，被告於服用酒類已達不能安全駕駛，仍騎乘機車之犯行堪以認定，事
    證已臻明確，應予依法論科。
二、核被告所為，係犯刑法第一百八十五條之三之公共危險罪。原審以被告確有前開
    犯罪事實，認為違反刑法第一百八十五條之三之罪，而援引刑法第一百八十五條
    之三、第四十二條第二項，罰金罰鍰提高標準條例第二條規定，判處被告罰金一
    萬五千元，併諭知易服勞役之折算標準，認事用法均無違誤，量刑亦稱妥適，被
    告猶執前詞聲明不服請求撤銷改判為無理由，應予駁回。
三、被告經合法傳喚，無正當理由不到庭，爰不待其陳述逕行判決。
據上論斷，應依刑事訴訟法第四百五十五條之一第一項、第三項、第三百六十八條、
第三百七十一條，判決如主文。
本案經檢察官陳淑雲到庭執行職務
中　　　華　　　民　　　國　　九十三　　年　　 十一 　　月　　二十九　　日
                                    臺灣臺北地方法院刑事第十四庭
                                        審判長法  官  王綽光
                                              法  官  胡宗淦
                                              法  官  孫萍萍
右正本證明與原本無異。
本件不得上訴。
                                              書記官  陳弘文
中　　　華　　　民　　　國　　九十三　　年　　 十一 　　月　　二十九　　日
附錄本判決論罪科刑依據之法條：
刑法第一百八十五條之三
服用毒品、麻醉藥品、酒類或其他相類之物，不能安全駕駛動力交通工具而駕駛者，
處一年以下有期徒刑、拘役或三萬元以下罰金。
